src/fst/test/gt-norm-yamls-unacc/V-A-I-waahkayi_gt-norm-unacc.yaml
Config:
  hfst:
    Gen: ../../../src/generator-gt-norm.hfst
    Morph: ../../../src/analyser-gt-norm.hfst
  +ero+:
    Gen: ../../../src/generator-gt-norm.+fst
    Morph: ../../../src/analyser-gt-norm.+fst
    App: lookup

Tests:
  
  Verb - waahkayi - ok : # -m animate intransitive verb, go home AEW NA1
     PS/maat+PS/yaak+waahkayi+VAI+Ind+3Sg+Interr: [ maataakahkayiwaatsiksi, maataakahkayimmaatsiksi, maataakahkayiwaatsiksiwa, maataakahkayimmaatsiksiwa ]
     PS/a+PS/o't+waahkayi+VAI+Sbj+1Sg: ao'tahkayiiniki
     PS/maat+PS/yaak+PS/ohkott+waahkayi+VAI+Ind+1Sg+Interr: nimaataakohkottahkayihpa
     PS/ayaak+waahkayi+VAI+Cnj+3Pl: otayaakahkayssi
     PS/yaak+PS/oht+waahkayi+VAI+Ind+1Sg: nitaakohtahkayi
     PS/yaak+waahkayi+VAI+Ind+2Sg: kitaakahkayi
     PS/ayaak+waahkayi+VAI+Ind+3Pl+PRO+3/0Pl: [ ayaakahkayiyaawa, ayaakahkayimmiaawa ]
     PS/yaak+waahkayi+VAI+Ind+3Sg+PRO+D3Sg: [ aakahkayiwayi, aakahkayimmayi ]
     PS/maak+PS/sa+waahkayi+VAI+Ind+3Sg+Interr: [ maakssawahkayiwaatsiksi, maakssawahkayimmaatsiksi, maakssawahkayiwaatsiksiwa, maakssawahkayimmaatsiksiwa ]
     PS/aahk+waahkayi+VAI+Cnj+3Sg: maahkahkayssi
     PS/aahk+waahkayi+VAI+Cnj+21Pl: aahkahkayssi
     PS/yaak+PS/sa+waahkayi+VAI+Ind+3Sg+Interr: [ aakssawahkayiwaatsiksi, aakssawahkayimmaatsiksi, aakssawahkayiwaatsiksiwa, aakssawahkayimmaatsiksiwa ]
     PS/yaak+PS/itam+PS/it+waahkayi+VAI+Ind+3Sg: [ aakitamitahkayiwa, aakitamitahkayimma ]
     PS/yaak+waahkayi+VAI+Ind+3Sg: [ aakahkayiwa, aakahkayimma ]
     PS/aahk+waahkayi+VAI+Cnj+1Sg: naahkahkayssi
